臺灣高等法院臺中分院民事判決
109年度上字第72號
上  訴  人  同泰電子科技股份有限公司

法定代理人  曾子章  
訴訟代理人  陳維鈞律師
被上訴人    揚喬科技有限公司

法定代理人  吳揚琴  
訴訟代理人  楊仁欽律師
上列當事人間請求給付買賣價金事件，上訴人對於民國108年12
月11日臺灣臺中地方法院107年度訴字第1790號第一審判決提起
上訴，本院於110年8月10日言詞辯論終結，判決如下：
    主  文
原判決關於命上訴人給付超過新臺幣614,250元本息及該部分假
執行之宣告暨訴訟費用之裁判均廢棄。
上開廢棄部分，被上訴人於第一審之訴及假執行之聲請均駁回。
其餘上訴駁回。
第一、二審訴訟費用，由上訴人負擔百分之26，餘由被上訴人負
擔。
    事實及理由
壹、兩造爭執要旨：
一、被上訴人主張：
　㈠兩造於民國105年11月9日簽立設備採購合約書（下稱系爭契
    約），約定由上訴人向被上訴人購買STRIP RT＆最後清洗機1
    台（規格：BS-370-158，單價未稅每台新臺幣《下同》195萬
    元，下稱系爭清洗機）、STRIP成型/成品堆疊放板機2台（
    規格：YKL-500-05，單價未稅每台135萬元，下稱系爭放板
    機）共270萬元、STRIP成型/成品堆疊收板機2台（規格：YK
    U-500-04，單價未稅每台1,475,000元，下稱系爭收板機）
    共295萬元，合計未稅總價760萬元，含稅總價798萬元（以
    上5部機台合稱系爭機器）。被上訴人已完成交機、試車及
    對上訴人所屬人員實施相關教育訓練，並於106年5月5日、1
    07年2月13日經上訴人依兩造約定之設備製造驗收規範（下
    稱系爭驗收規範）完成驗收。而上訴人於105年12月1日以匯
    款方式給付定金2,394,000元（即含稅總價30%）、106年9月
    15日以匯款方式給付交機款3,192,000元（即含稅總價40%）
    ，然迄今尚未給付驗收款2,394,000元（即含稅總價30%）。
    爰依民法第367條規定及系爭契約第3條第㈡項約定，請求上
    訴人給付驗收款2,394,000元。
　㈡系爭契約性質為「買賣」契約。兩造於原審僅就系爭機器是
    否符合系爭驗收規範、調整系爭機器之過程為攻擊或防禦，
    從未就「系爭契約是否具承攬性質」為攻擊或防禦，上訴人
    於第二審始主張系爭契約性質為「買賣與承攬」之混合契約
    ，有違民事訴訟法第196條、第447條之規定。
　㈢107年2月13日出貨確認/維修報告（下稱107年2月13日出貨報
    告）載明「最終驗收測試完成，user同意，於貴司系統完成
    驗收手序」、「保固期間內叫修，48小時內到廠客服」等語
    ，且特別加蓋被上訴人合約用章，均有別於其他出貨確認/
    維修報告；上訴人並於107年4月13日寄發電子郵件向被上訴
    人表示「已驗收通過」（下稱107年4月13日電子郵件），足
    證系爭機器已於107年2月13日驗收完成，進入保固期間。縱
    於驗收完成後發生上訴人所稱之瑕疵，僅屬客戶售後服務或
    保固之範疇，無礙於被上訴人已依約完成給付之事實。上訴
    人於系爭機器驗收時未提出系爭驗收規範以外之其他驗收標
    準，起訴後始援引系爭契約第六條主張其得單方訂定驗收標
    準，有違誠信原則而屬權利濫用。
　㈣上訴人為電子製造業，其產業性質具有一定程度機密性，被
    上訴人當無可能知悉上訴人所生產之產品種類。被上訴人之
    官方網站資料屬第二審始提出之新攻擊或防禦方法。被上訴
    人生產之機台種類繁多，官方網站中僅表明產品特色，上訴
    人係在聽取被上訴人之簡報後，依其生產需求及成本考量而
    決定購買系爭機器，並非僅憑被上訴人官方網站之資料即決
    定購買。上訴人於簽訂系爭契約時，並未具體特定所使用電
    路板隔紙之材質；於系爭機器製造完成前，均未前往被上訴
    人之工廠檢視製造過程或提出其他特定需求；於被上訴人交
    付系爭機器時，上訴人僅提出以「產品項目C」之電路板材
    搭配「PP合成紙」進行測試驗收；依107年1月25日「揚喬設
    備驗檢討會議」之會議記錄（下稱107年1月25日會議記錄）
    ，上訴人亦同意以「PP合成紙」作為驗收系爭機器所使用之
    隔紙；原法院亦僅就「產品項目C」之電路板材搭配「PP合
    成紙」進行鑑定，則上訴人於完成驗收後，單方面要求再以
    其他種類隔紙測試，不得據此否認系爭機器於107年2月13日
    已完成驗收之事實。
　㈤臺灣省機械技師公會於108年9月24日以108豪字第09015號函
    回覆原法院之鑑定報告書（鑑定編號：TMPEA108024，下稱
    系爭鑑定報告書）之鑑定結論載明，系爭機器符合系爭驗收
    規範第1、13、14、15項規定；其中雖有掉板、產生刮痕等
    情，屬機台操作參數設定或調整之問題，現場調整後即未再
    發生相同情形。系爭機器本無進行補充鑑定之必要，本院補
    充鑑定時間與系爭機器交機驗收、原法院鑑定時間間隔久遠
    ，上開公會於109年11月17日以109權字第1091117號函回覆
    本院之鑑定報告書（鑑定編號：TMPEA109037，下稱系爭補
    充鑑定報告）之補充鑑定結果必然失真，不足採信。
二、上訴人抗辯：
　㈠系爭契約第二條第㈣、㈤項、第四條、第六條約定有安裝、試
    車、驗收、驗收未通過之改善或退換、驗收完成之保固責任
    及驗收方式等，故系爭契約應定性為「買賣與承攬」之混合
    契約。兩造於原審已就系爭機器是否符合系爭驗收規範、系
    爭驗收規範如何適用及被上訴人調整、改善系爭機器之過程
    為攻擊或防禦。上訴人於第二審主張系爭契約性質為「買賣
    與承攬」之混合契約，僅係就原審之攻擊或防禦方法為補充
    ，符合民事訴訟法第447條第1項第3款規定。
　㈡依系爭契約第六條約定，上訴人有依自訂驗收標準驗收系爭
    機器之權利。系爭機器屬客製化設備，須經上訴人確認系爭
    機器之功能均達系爭驗收規範之標準而辦理正式驗收程序，
    或因多次測試仍無法驗收而協商辦理減價驗收後，被上訴人
    始得依系爭契約第三條第㈡項約定請求上訴人給付驗收款。
    系爭收板機、放板機均有機台作動不良、無法吸取板材及分
    離隔紙等問題，未達系爭驗收規範第13、14、15項之標準，
    屬物之瑕疵，且為民法第227條之不完全給付。依系爭契約
    第二條第㈤項約定，在系爭機器驗收通過前，被上訴人應依
    上訴人通知派員前來改善，上訴人爰依民法第264條規定行
    使同時履行抗辯權，於系爭機器完成瑕疵修補或更換為無瑕
    疵之機器前，得拒絕給付驗收款。
  ㈢系爭機器於107年2月13日測試時，僅系爭收板機、放板機之
    作動無問題，但仍有速度、PP合成紙黏板等問題，未達系爭
    驗收規範之標準。被上訴人於106年2月17日、106年3月24日
    、106年5月5日、107年2月13日在「出貨確認/維修報告」上
    記載「驗收」等語，係指被上訴人完成該項工作，與系爭契
    約所稱「驗收」之意義不同。若系爭機器於107年2月13日已
    驗收通過，自無須於107年2月22日再以無硫紙測試；於107
    年3月19日召開驗收會議，檢討如何改善系爭機器；於107年
    4月17日由訴外人０００與０００再洽談驗收問題，足見「出貨確
    認/維修報告」並非驗收證明，系爭機器於107年2月13日並
    未通過驗收。
  ㈣兩造就系爭收板機、放板機驗收時應使用之電路板隔紙材質
    反覆嘗試、討論，使用格拉辛紙、PP合成紙及無硫紙測試時
    ，均有隔紙黏板而無法正常拆放運作之情形。107年1月25日
    會議記錄所載使用PP合成紙測試系爭收板機、放板機之運作
    僅為暫時性權宜措施，上訴人並未同意以PP合成紙作為電路
    板隔紙，以判斷系爭收板機、放板機是否符合系爭驗收規範
    。被上訴人官方網站中「堆疊式收放板機（自動隔紙功能）
    」產品特色欄載有「一片基板一片隔紙堆疊功能」等語，並
    不以PP合成紙為限，則系爭契約自無明定系爭機器所使用隔
    紙材質之必要。原審鑑定時，擬就產品項目A、C、D此3種電
    路板分別與PP合成紙、格拉辛紙進行測試，但於產品項目C
    搭配PP合成紙測試完畢後，被上訴人即不願配合繼續鑑定，
    故系爭鑑定報告之結果與實際生產作業情形不同。原判決就
    鑑定單位研判使用格拉辛紙時可能有黏板、無法正常放板、
    收板等不符合情形等意見棄而不論，應有違誤。又依系爭補
    充鑑定報告所示，不論使用格拉辛紙或PP合成紙，均會產生
    隔紙吸附在電路板之情形，此係因被上訴人於設計系爭收板
    機、放板機時，未考量隔紙特性所致。系爭收板機、放板機
    確有瑕疵，該等瑕疵與交機已久或被上訴人是否調校無關。
貳、原審認為被上訴人依買賣關係及系爭契約約定，請求上訴人
    給付系爭機器驗收款2,394,000元，及自107年6月15日起至
    清償日止按週年利率百分之5計算之利息，為有理由，而予
    准許；並依兩造之聲請，分別酌定相當擔保金額為准、免假
    執行之宣告。上訴人不服原判決，提起上訴，其上訴聲明為
    ：原判決廢棄；被上訴人於第一審之訴及假執行之聲請均駁
    回。被上訴人則答辯聲明：上訴駁回。
參、本件經原審整理及簡化爭點如下，兩造於本院並同意予以援
    用（見原審卷第181頁正、反面；本院卷第321至322頁、第4
    13頁）：
一、兩造不爭執事項：
　㈠兩造於105年11月9日簽立系爭契約，由上訴人向被上訴人購
    買系爭機器（含清洗機1台、放板機2台及收板機2台），合
    計未稅總價760萬元，含稅總價798萬元。
　㈡依系爭契約第三條第㈡項約定，付款方式為：定金30%、交機
    款40%、驗收款30%。
　㈢上訴人於105年12月1日支付定金30%即2,394,000元、106年9
    月15日支付交機款40%即3,192,000元，驗收款30%即2,394,0
    00元則尚未支付。
　㈣依系爭合約第六條約定，驗收方式除依設備規格表外，應依
    系爭驗收規範所訂標準驗收。
　㈤系爭機器均已交付上訴人。
二、兩造爭執事項：　　
　  被上訴人請求上訴人給付驗收款2,394,000元，有無理由？
肆、本院之判斷：　　
一、被上訴人請求上訴人給付系爭清洗機之驗收款614,250元，
    為有理由：
　㈠上訴人原主張系爭清洗機僅能以線速1M之狀態使用，未達系
    爭驗收規範第1項所定「網帶式水洗機以線速1M及2M測試皆
    能完成洗淨（無殘留水痕或板屑）」之標準（見原審卷第11
    頁），屬物之瑕疵，且為不完全給付，於系爭清洗機完成瑕
    疵修補或更換為無瑕疵之機器前拒絕給付驗收款。嗣於本院
    審理時，就系爭清洗機已不再主張有物之瑕疵，且不爭執應
    給付此部分之驗收款（見本院卷第322頁之準備程序筆錄、
    第413頁之言詞辯論筆錄）。
　㈡系爭清洗機之未稅總價為195萬元（見原審卷第7頁），含稅
    總價為2,047,500元（1,950,000×1.05=2,047,500），其驗
    收款30%為614,250元（2,047,500×0.3=614,250），此金額
    亦為上訴人所不爭執（見本院卷第322頁）。則被上訴人依
    系爭契約第三條第㈡項約定，請求上訴人給付系爭清洗機之
    驗收款614,250元，核屬有據，應予准許。
二、被上訴人請求上訴人給付系爭收板機、放板機之驗收款合計
    1,779,750元（計算式：2,394,000-614,250=1,779,750），
    為無理由：
  ㈠系爭契約性質為買賣與承攬之混合契約：
　⒈當事人於第二審程序不得提出新攻擊或防禦方法，但對於在
    第一審已提出之攻擊或防禦方法為補充者，不在此限，民事
    訴訟法第447條第1項第3款定有明文。被上訴人雖抗辯上訴
    人於第二審主張「系爭契約性質為買賣與承攬之混合契約」
    係屬新攻擊或防禦方法，不應准許提出（見本院卷第96頁之
    準備程序筆錄）。惟查，上訴人於本院所為上開主張，雖屬
    新攻擊或防禦方法，然系爭契約性質之判斷，除依據系爭契
    約之內容外，尚應包括保固證明書及系爭驗收規範等文件（
    見原審卷第10、11頁）。而兩造於原審已就系爭機器是否符
    合系爭驗收規範為攻擊或防禦（不爭執事項㈣參照）；且系
    爭契約之性質，涉及被上訴人依民法第367條規定及系爭契
    約第三條第㈡項約定請求上訴人給付驗收款有無理由之判斷
    ，應認上訴人於本院主張「系爭契約性質為買賣與承攬之混
    合契約」，係就上訴人於原審所主張「系爭機器未達驗收標
    準」之防禦方法所為之補強，乃就第一審已提出之防禦方法
    為補充，符合民事訴訟法第447條第1項第3款規定，因而得
    為提出。
　⒉所謂製造物供給契約（或工作物供給契約），乃當事人之一
    方以自己之材料，製成物品供給他方，而由他方給付報酬之
    契約；此種契約之性質，究係買賣抑或承攬，應探求當事人
    之真意以確定之；如當事人之意思，重在工作之完成，應定
    性為承攬契約；如當事人之意思，重在財產權之移轉，即應
    解釋為買賣契約；兩者無所偏重或輕重不分時，則為承攬與
    買賣之混合契約，關於工作之完成，適用承攬之規定，關於
    財產權之移轉，即適用買賣之規定（最高法院104年度台上
    字第1746號、99年度台上字第170號民事判決要旨參照）。
    經查：
　⑴兩造於105年11月9日簽立系爭契約，由上訴人向被上訴人購
    買系爭機器，含稅總價為798萬元（不爭執事項㈠參照）。系
    爭契約第一條第㈠項約定：「乙方（即被上訴人，下同）應
    依甲方（即上訴人，下同）所指定地點交貨，因交貨產生之
    運費及搬運費用等概由乙方負責。」（見原審卷第7頁），
    足見被上訴人應交付系爭機器至上訴人指定之地點，上訴人
    則有支付價金之義務，具有買賣契約中出賣人應交付其物於
    買受人，並使其取得該物所有權，買受人應支付約定價金之
    性質；且運送標的物至清償地之費用及交付之費用，由出賣
    人即被上訴人負擔，核與民法第378條第2款關於買賣費用負
    擔之規定相符。
　⑵系爭契約第二條第㈣項約定：「乙方應於交貨後15日內完成安
    裝，安裝30日內完成試車，以便甲方驗收。乙方交貨並完成
    安裝及試車後，甲方應於15日內驗收完畢。」第三條第㈡項
    約定：「本合約之付款方式為：訂金30%即期匯款，交機款4
    0%月結90天電匯，驗收款30%月結90天電匯…」、第六條第㈠
    項約定：「除依設備規格表外，並應依甲方所訂驗收標準驗
    收。」（見原審卷第8至9頁），可知系爭機器之總價包含定
    金、交機款及驗收款；而被上訴人除交付系爭機器予上訴人
    外，尚須完成安裝及試車，並經上訴人驗收完畢。因此，就
    系爭機器之安裝及試車部分，乃包含於系爭機器之總價中而
    具一定之價值，核與承攬契約中承攬人完成工作後，定作人
    應給付報酬之性質相符。
　⑶系爭契約第二條第㈤項約定：「乙方所交設備，如有全部或一
    部份不符合驗收標準時，乙方應於接到甲方通知3天內，派
    員至甲方工廠進行改善或退換；因改善或退換所發生之費用
    及甲方因此所造成之損失概由乙方負擔，如乙方於甲方通知
    後，未能完成改善或退換，則甲方有權將本合約設備退還給
    乙方，或經雙方同意採取補救措施；如為設備退還，乙方應
    退還甲方已付貨款，乙方並應負擔設備拆卸及運送費用；如
    為採行補救措施，則乙方應負擔相關費用。」（見原審卷第
    8頁）。依此，於系爭機器不符合系爭驗收規範而有瑕疵時
    ，上訴人得定相當期限請求被上訴人修補瑕疵及賠償相關損
    害；若被上訴人未能修補瑕疵，上訴人得退還系爭機器，並
    請求被上訴人返還已付之貨款，核與出賣人物之瑕疵擔保責
    任中，買受人得主張因物有瑕疵而解除契約、因缺少出賣人
    所保證之品質而請求損害賠償；承攬人瑕疵擔保責任中，定
    作人得主張因工作有瑕疵而定相當期限請求承攬人修補瑕疵
    、未能修補瑕疵時得解除契約、或請求損害賠償等性質相符
    。
  ⑷基上，被上訴人依系爭契約須移轉系爭機器財產權，及完成
    安裝及試車等工作，並負擔買賣標的物之瑕疵擔保責任或工
    作物瑕疵擔保責任；上訴人則有給付價金義務，故系爭契約
    兼有買賣與承攬契約之性質，二者無所偏重，應定性為買賣
    與承攬之混合契約。被上訴人主張系爭契約僅具買賣契約性
    質，為不可採。
　㈡系爭收板機、放板機已交付上訴人，為兩造所不爭執（不爭
    執事項㈤參照）。被上訴人主張系爭收板機、放板機已於107
    年2月13日驗收完成，並提出107年1月25日會議記錄、107年
    2月13日出貨報告及107年4月13日電子郵件為證（見原審卷
    第13、57、78頁）；上訴人則主張系爭收板機、放板機未達
    系爭驗收規範第13、14、15項所定標準，於107年2月13日並
    未通過驗收，否則豈有再於107年2月22日以無硫紙進行測試
    、107年3月19日進行驗收會議及107年4月17日洽談驗收事宜
    之必要。茲查：
　⒈解釋意思表示，應探求當事人之真意，不得拘泥於所用之辭
    句，民法第98條定有明文。又解釋當事人之契約，應以當事
    人立約當時之真意為準，而真意何在，應以過去事實及其他
    一切證據資料為斷定之標準，不能拘泥文字致失真意。亦即
    解釋契約，應於文義上及論理上為推求，以探求當事人立約
    時之真意，並通觀契約全文，斟酌訂立契約當時及過去之事
    實、交易上之習慣等其他一切證據資料，本於經驗法則及誠
    信原則，從契約之主要目的及經濟價值作全盤之觀察，以為
    判斷之基礎。
　⒉依系爭契約第六條約定，系爭機器之驗收方式，應依系爭驗
    收規範所訂標準驗收，為兩造所不爭執（不爭執事項㈣參照
    ）。又系爭驗收規範第13項規定：「放板/收板作業皆能完
    成正常放板與收板動作」、第14項規定：「真空吸嘴部分不
    可產生吸嘴痕在製品上，或板變形，並提供20組吸嘴備品供
    替換」、第15項規定：「製品吸放及收料不可造成製品的刮
    傷或折壓傷」（見原審卷第11頁），相較於系爭驗收規範其
    他項次多有明確規定驗收標準（例如：線速、溫度、耐酸度
    、噴洗壓力、震盪頻率、輸送寬度、材質等），系爭驗收規
    範第13項則僅規定「能完成正常放板與收板動作」，而未載
    明「正常」放板與收板動作之具體標準，足見兩造於簽訂系
    爭契約時，並未明確約定系爭收板機、放板機之驗收標準。
　⒊上訴人於105年5月間曾向被上訴人購買清洗機1台放置在其臺
    中青年廠3樓，嗣為擴大產能並實施自動化，乃於105年11月
    9日再向被上訴人購買系爭機器，其中系爭清洗機與系爭放
    板機、收板機各1台放置上開工廠1樓，組成一生產線；其餘
    系爭放板機、收板機各1台則放置上開工廠3樓，與先前購置
    之清洗機組成另一生產線，此為兩造所不爭執，並有現場照
    片可稽（見系爭鑑定報告附件⒈、系爭補充鑑定報告附件⒕）
    。參諸被上訴人官方網站中所示「成型後水洗機」之產品特
    色包括「針對不同產品類型可客製化製程需求及輸送機構」
    ；「堆疊式收放板機（自動隔紙功能）」之產品特色包括「
    實現一片基板一片隔紙推疊功能，省去人工作業繁瑣」、「
    道數可客製化，現有實績4-6道」等情（見本院卷第130、13
    2頁），足證系爭機器之功能，應係透過系爭清洗機清洗電
    路板，再透過系爭收板機、放板機於每片電路板間鋪放隔紙
    ，藉由自動化機器設備，達成節省人力、擴大產能之目的。
    而上訴人雖於本院審理時始提出上開網站資料，然該網站資
    料內容為系爭機器之產品特色介紹，上訴人係用以說明其訂
    購系爭機器之動機，核屬就第一審所提出「系爭機器未達驗
    收標準」之防禦方法為補充，亦符合民事訴訟法第447條第1
    項第3款之規定，應得提出，附為敘明。
　⒋上訴人之產品主要有LED、COMS及記憶卡等3大類，其中LED產
    品之結構無法導入收板機、放板機作業，而COMS及記憶卡類
    產品，依其尺寸可分為A、B、C、D、E等5款，產品項目C之
    營收僅佔107年度之4.46％，有上訴人財會處處長蔡文程於10
    8年8月31日寄予鑑定機關之電子郵件、上訴人107年度依出
    貨營收之產品別成品板生產比重資料可稽（見系爭鑑定報告
    附件⒓、⒔）。而系爭鑑定報告附件⒓、⒔所載內容，核與製作
    系爭鑑定報告之鑑定技師廖國權於本院到庭陳稱：108年8月
    7日現場鑑定是依據系爭驗收規範的內容測試，但兩造就鑑
    定事項及方式均無法達成共識，嗣依原法院函文指示，僅就
    系爭驗收規範第1、13、14、15項鑑定；板材與隔紙並未寫
    在驗收規範中，所以才會請上訴人提供系爭鑑定報告附件⒔1
    07年度依出貨營收之產品別成品板生產比重資料；兩造以前
    的會議紀錄中有關於PP合成紙、格拉辛紙之記載，故上訴人
    提出抽測產品項目A、C、D搭配PP合成紙、格拉辛紙2種隔紙
    做測試；當天因安排會測，所以機台沒有在生產，現場有拿
    出PP合成紙、格拉辛紙2種隔紙；不同產品有不同的參數設
    定，PP合成紙及格拉辛紙在做測試前，也需要做不同的參數
    設定；產品項目C會測完成後，時間不夠，我有告知被上訴
    人擇日再做測試，上訴人蔡處長於系爭鑑定報告附件⒓之E-m
    ail中，也表示需要再對其他板材及格拉辛紙做測試，但後
    來被上訴人認為沒有再針對其他板材及隔紙做測試之必要，
    不派員會同測試，故無法再做後續產品項目A、D及格拉辛紙
    的測試；我認為還是要就產品項目A、D及格拉辛紙繼續做測
    試等語（見本院卷第152至155頁之準備程序筆錄），乃大致
    相符。基上可知，上訴人生產之產品項目眾多，為達利用自
    動化機器設備節省人力、擴大產能之目的，系爭機器自須配
    合上訴人生產中或預計生產之不同產品類型為設計，始符合
    系爭驗收規範第13項所定「能完成正常放板與收板動作」之
    標準。
　⒌觀諸107年1月25日會議記錄之「記錄及決議事項」欄記載：
    「⒌放/收板機，驗收方式，以0.4mm厚度PP合成紙隔紙，能
    正常吸板及拆PP隔紙，能正常運作500BPNL（100PASS）為驗
    收基準。…一天內重複測試中間允許失敗率達2次成功即可」
    等語（見原審卷第57頁），及107年2月13日出貨報告之「維
    修內容」欄記載：「⒈放板機第一次調整測試：測試500片OK
    、NG0片；第二次調整測試：測試500片OK、NG0片」、「⒉收
    板機第一次調整測試：測試500片OK、NG0片；第二次調整測
    試：測試500片OK、NG0片」、「最終驗收測試完成，user同
    意，於貴司系統完成驗收手序（應為『續』之誤繕）」、「保
    固期間內叫修，48小時內到廠客服」等語（見原審卷第13頁
    ），此至多僅可認為於系爭收板機、放板機驗收期間，兩造
    曾同意以「產品項目C」搭配「PP合成紙」為驗收測試，並
    於107年2月13日完成該項測試而已，尚難憑此遽認系爭收板
    機、放板機於107年2月13日已符合系爭驗收規範第13項所定
    之標準。蓋「產品項目C」僅為上訴人生產之眾多產品之一
    ，若其他產品無法通過測試，仍然無法達成上訴人利用自動
    化機器設備節省人力、擴大產能之目的。故系爭鑑定報告僅
    就「產品項目C」搭配「PP合成紙」為鑑定，顯有不足，因
    而有補充鑑定之必要。
　⒍嗣經本院囑託臺灣省機械技師公會再就「產品項目A、C、D」
    3種產品，分別搭配「PP合成紙、格拉辛紙」2種隔紙為補充
    鑑定（「產品項目C」搭配「PP合成紙」部分除外），其結
    果為：系爭收板機、放板機均「不符合」系爭驗收規範第13
    、14、15項所定標準，有系爭補充鑑定報告暨其附件可憑（
    見系爭補充鑑定報告第5至17頁、附件⒉、⒗、⒘）。鑑定技師
    分析其原因，應為被上訴人未於補充鑑定前進行機台調校作
    業，亦未於補充鑑定當日針對不同產品種類與隔紙特性，進
    行機台參數設定及調整，致系爭收板機、放板機未在最佳狀
    態下進行測試，有系爭補充鑑定報告五之㈡之⒎所示之鑑定結
    論暨其附件足參（見系爭補充鑑定報告第17頁、附件⒎109年
    7月28日第一次鑑定會議之會議紀錄及管制（追蹤）事項）
    ，而被上訴人亦自承其認為無補充鑑定之必要，故未實際參
    與補充鑑定作業（見本院卷第254至256頁）。然本件確有補
    充鑑定之必要，已據鑑定技師廖國權陳述綦祥；被上訴人猶
    執己見而拒絕配合系爭收板機、放板機之調校作業、參數設
    定及調整，以致鑑定技師難為周全之補充鑑定，則該證據調
    查結果所生之不利益，自應由被上訴人承擔，始符公平。
　⒎基上，本院綜合審酌被上訴人於107年2月22日以「無硫紙」
    進行測試，仍有靜電吸附情況嚴重之情形（見本院卷第67頁
    之電子郵件）；兩造於107年3月19日進行驗收會議，商討系
    爭收板機、放板機應改善之事項（見原審卷第58頁之會議記
    錄）；107年4月13日電子郵件僅表示「清洗機已驗收通過」
    ，而未提及系爭收板機、放板機是否已驗收通過（見原審卷
    第78頁）；證人即上訴人之製程製造課長０００於原審具結證
    稱：107年4月17日被上訴人所屬０００經理曾與其洽談系爭機
    器驗收事宜等語（見原審卷第86頁之言詞辯論筆錄）；系爭
    鑑定報告及補充鑑定報告之內容；被上訴人於配合「產品項
    目C」搭配「PP合成紙」之鑑定程序後，即拒絕配合其他產
    品項目及其他種類隔紙之鑑定程序等一切情形，認為上訴人
    所主張「系爭收板機、放板機有無法正常收板及放板等瑕疵
    ，以致無法通過驗收」一事為真實。而被上訴人拒絕配合系
    爭收板機、放板機之補充鑑定程序，卻又抗辯系爭收板機、
    放板機恐因人員使用及保養維護不當、恣意移動、外力碰撞
    及自然耗損等因素，致其效能、準確度與驗收時或原法院鑑
    定時不符，故系爭補充鑑定報告之結果不足採信云云，殊不
    足取。
  ⒏本院就系爭收板機、放板機進行補充鑑定之目的，在於究明
    該等機器是否符合系爭驗收規範第13、14、15項所定之標準
    。而為符合利用自動化機器設備節省人力、擴大產能之目的
    ，本須就一種以上之產品進行鑑定，已如前述。系爭契約約
    定系爭收板機規格為YKU-500-04、系爭放板機規格為YKL-50
    0-05（見原審卷第7頁），其等適用板材尺寸範圍均為長度0
    00-000mm、寬度28-82mm（見本院卷第372、375頁）；產品
    項目A尺寸為長度198mm、寬度54mm，產品項目D尺寸為長度1
    63mm、寬度56mm（見系爭補充鑑定報告附件⒉），則倘被上
    訴人配合進行適當之調校作業，應無礙於系爭收板機、放板
    機在接近最佳狀態下進行補充鑑定程序之虞，核與產品項目
    A、D於系爭契約簽訂時是否開始生產無涉。從而被上訴人辯
    稱產品項目A、D之鑑定結果不符合系爭驗收規範，非可歸責
    於被上訴人云云，自不足採。又上訴人並未提出「系爭驗收
    規範」以外之驗收標準；０００亦證稱並未變更系爭收板機、
    放板機之驗收標準及方法（見原審卷第86頁之言詞辯論筆錄
    ），核無違反誠信原則或權利濫用之問題。被上訴人此部分
    之抗辯，亦不足採。
　⒑系爭收板機、放板機確有無法正常收板及放板等瑕疵，致未
    達系爭驗收規範第13、14、15項所定標準。而系爭收板機、
    放板機既尚未驗收完成，則被上訴人依民法第367條規定及
    系爭契約第三條第㈡項約定，請求上訴人給付系爭收板機、
    放板機之驗收款合計1,779,750元，即屬無據，不應准許。
三、綜上所述，被上訴人依系爭契約第三條第㈡約定，請求上訴
    人給付被上訴人614,250元，及自起訴狀繕本達達之翌日即1
    07年6月15日起至清償日止按週年利率百分之5計算之遲延利
    息，為有理由，應予准許；逾此部分之請求，則屬無據，應
    予駁回。原審就上開不應准許部分，為上訴人敗訴之判決，
    容有違誤。上訴意旨指摘原判決此部分不當，求予廢棄改判
    ，為有理由，爰由本院予以廢棄，改判如主文第二項所示。
    其餘上訴部分，原審為被上訴人勝訴之判決，並依兩造之聲
    請為准、免假執行之宣告，核無不合。上訴意旨指摘原判決
    此部分不當，求予廢棄改判，則無理由，應駁回其上訴。
四、本件事證已臻明確，兩造其餘攻擊、防禦方法及所提出之各
    項證據資料，核與判決結果不生影響，爰不逐一論述，附予
    敘明。
伍、結論：本件上訴為一部有理由，一部無理由，依民事訴訟法
    第450條、第449條第1項、第79條，判決如主文。
中　　華　　民　　國　　110 　年　　8 　　月　　24　　日
                    民事第五庭  審判長法　官  許秀芬
                                      法　官  吳崇道
                                      法　官  游文科
正本係照原本作成。                             
被上訴人得上訴（上訴所得受之利益逾新臺幣150萬元）。
上訴人不得上訴（上訴所得受之利益未逾新臺幣150萬元）。
如對本判決上訴，須於收受判決送達後20日內向本院提出上訴書
狀，其未表明上訴理由者，應於提出上訴後20日內向本院提出上
訴理由書（須按他造人數附具繕本）。
上訴時應提出委任律師為訴訟代理人之委任狀。具有民事訴訟法
第466條之1第1項但書或第2項之情形為訴訟代理人者，另應附具
律師及格證書及釋明委任人與受任人有該條項所定關係之釋明文
書影本。如委任律師提起上訴者，應一併繳納上訴審裁判費。
因疫情而遲誤不變期間，得向法院聲請回復原狀。

                                      書記官  金珍華
　　　　　　　　　　　　　　　　　　　
中　　華　　民　　國　　110 　年　　8 　　月　　24　　日